臺灣高雄地方法院刑事判決　　　　　　　94年度訴字第2248號
公　訴　人　臺灣高雄地方法院檢察署檢察官
被　　　告　甲○○
上列被告因違反毒品危害防制條例案件，經檢察官提起公訴（94
年度毒偵字第4229號）及移送併案審理部分（94年度毒偵字第47
73號），被告於本院準備程序進行中，就被訴事實為有罪之陳述
，經本院告知簡式審判程序意旨，並聽取公訴人及被告之意見後
，合議庭裁定由受命法官獨任進行簡式審判程序審理，本院判決
如下：
    主  文
甲○○連續施用第一級毒品，累犯，處有期徒刑捌月。
扣案之第一級毒品海洛因壹包（淨重零點零肆公克、空包裝重零
點參零公克），沒收銷燬之。
    事  實
一、甲○○於民國（下同）81年因違反肅清煙毒條例及麻醉藥品
    管理條例案件，經本院判處應執行有期徒刑3 年4 月確定，
    於83年2 月6 日假釋出獄，復於假釋中之83年及84間因違反
    肅清煙毒條例案件，經本院分別判處有期徒刑3 年3 月及 3
    年6 月確定，並經法院撤銷先前之假釋而應執行殘刑1 年 3
    月29日，而於84年2 月8 日入監執行3 罪，並於87年9 月 3
    日縮短刑期假釋出監並交付保護管束，於91年11月26日假釋
    期滿未經撤銷，以執行完畢論。
二、甲○○前因施用毒品案件，經本院以93年度毒聲字第1249號
    裁定送觀察、勒戒後，認有繼續施用毒品之傾向，再經本院
    以93年度毒聲字第1539號裁定令入戒治處所施以強制戒治 1
    年，並於94年3 月17日強制戒治期滿釋放，經台灣高雄地方
    法院檢察署檢察官於94年4 月19日以94年度戒毒偵字第 159
    號不起訴處分確定。詎甲○○於強制戒治執行完畢釋放後 5
    年內另基於施用第一級毒品之概括犯意，自94年3 月22日早
    上某時起至94年5 月4 日上午某時止，在高雄市公園廁所等
    處，每隔2 天，即以針筒注射及以在香菸中摻入海洛因之方
    式施用第一級毒品多次。嗣為警先於94年3 月23日17時30分
    許，至高雄市政府警察局鹽埕分局五福四路派出所採尿而悉
    上情；復於94年5 月5 日17時40分許，在高雄市○○區○○
    路31號查獲，並扣得第一級毒品海洛因1 小包（淨重0 點04
    公克，空包裝重0 點30公克）。
三、案經高雄是市政府警察局鹽埕分局移送台灣高雄地方法院檢
    察署檢察官偵查起訴及移送併案審理。
    理  由
壹、程序部分：按除被告所犯為死刑、無期徒刑、最輕本刑為3
    年以上有期徒刑之罪或高等法院管轄第一審案件者外，於法
    院行準備程序進行中，被告先就被訴事實為有罪之陳述時，
    審判長得告知被告簡式審判程序之旨，並聽取當事人、代理
    人、辯護人及輔佐人之意見後，裁定進行簡式審判程序；且
    受命法官行準備程序，與法院或審判長有同一之權限；又簡
    式審判程序之證據調查，不受刑事訴訟法第159 條第1 項、
    第161 條之2 、第161 條之3 、第163 條之1 及第164 條至
    第170 條規定之限制，刑事訴訟法第273 條之1 第1 項、第
    279 條第2 項前段、第273 條之2 分別定有明文。被告甲○
    ○所為係犯死刑、無期徒刑、最輕本刑為3 年以上有期徒刑
    以外之罪，其於準備程序中就被訴事實為有罪之陳述，經法
    官告知簡式審判程序之旨，並聽取公訴人、被告之意見後，
    認為適宜由受命法官獨任進行簡式審判程序，依刑事訴訟法
    第273 條之1 第1 項規定，合議庭裁定由受命法官獨任進行
    審判程序，合先敘明。
貳、實體部分：
一、右揭事實，業據被告於本院審理中坦承不諱，且被告於94年
    3 月23日及94年5 月5 日採集之尿液，經送高雄市立凱旋醫
    院檢驗結果，確呈第一級毒品海洛因代謝後嗎啡之陽性反應
    ，此有該院94年4 月4 日00000000號及94年5 月16日 00000
    000 號濫用藥物尿液檢驗報告各1 份在卷可資為憑，足認被
    告上開自白確與事實相符，洵堪採為論罪科刑之依據。又被
    告前因施用毒品案件，經本院以93年度毒聲字第1249號裁定
    送觀察、勒戒後，認有繼續施用毒品之傾向，再經本院以93
    年度毒聲字第1539號裁定令入戒治處所施以強制戒治1 年，
    並於94年3 月17日強制戒治期滿釋放，經台灣高雄地方法院
    檢察署檢察官於94年4 月19日以94年度戒毒偵字第159 號不
    起訴處分確定，詎被告竟不知悔改，於經強制戒治執行完畢
    釋放確定後之5 年內竟再施用第一級毒品海洛因等情，有臺
    灣高等法院被告前案紀錄表及被告刑案資料查註紀錄表等資
    料在卷可稽。此外，前揭扣案之白粉1 包經送驗結果，確屬
    第一級毒品海洛因（淨重0 點04公克，空包裝重0 點30公克
    ）無訛，此有法務部調查局調科壹字第220020814 號鑑定通
    知書1 份在卷可稽，益徵被告確有施用第一級毒品海洛因之
    行為無疑。故此，本件事證明確，被告犯行堪以認定。
二、按海洛因係屬毒品危害防制條例第2 條第2 項第1 款所稱之
    第一級毒品，是被告施用海洛因之行為，係犯該條例第10條
    第1 項之施用第一級毒品罪。被告持有第一級毒品海洛因，
    嗣進而施用之，持有之低度行為應為施用之高度行為所吸收
    ，不另論罪。又被告連續施用第一級毒品之犯行，時間緊接
    、手法相同，觸犯構成要件相同之罪名，顯係基於概括犯意
    為之，為連續犯，依刑法第56條之規定以一罪論，並加重其
    刑。至臺灣高雄地方法院檢察署以94年度毒偵字第4773號之
    施用犯行部分，雖未經公訴人提起公訴，惟此部分事實既與
    前開論罪科刑部分各有連續犯之裁判上一罪關係，為起訴效
    力所及，本院自得併予審酌。又被告於81年因違反肅清煙毒
    條例及麻醉藥品管理條例案件，經本院判處應執行有期徒刑
    3 年4 月確定，於83年2 月6 日假釋出獄，復於假釋中之83
    年及84間因違反肅清煙毒條例案件，經本院分別判處有期徒
    刑3 年3 月及3年6月確定，並經法院撤銷先前之假釋而應執
    行殘刑1 年3 月29日，而於84年2 月8 日入監執行3 罪，並
    於87年9 月3日 縮短刑期假釋出監並交付保護管束，於91年
    11月26日假釋期滿未經撤銷，以執行完畢論等情，有臺灣高
    等法院被告前案紀錄表及臺灣高雄地方法院檢察署刑案資料
    查註紀錄表各1 份可按，其於5 年內再犯本件有期徒刑以上
    之罪，為累犯，應依法加重其刑，並依法遞加之。爰審酌被
    告前已有施用毒品之不良素行，歷經強制戒治後，猶施用第
    一級毒品海洛因，顯見意志不堅，且有失政府制定毒品危害
    防制條例之立法美意，本不宜寬貸，惟念其施用毒品乃自戕
    一己之身體健康，並具有病患性人格之特質，行為本身對社
    會所造成之危害並非直接、鉅大，且犯後終知能坦承犯行等
    一切情狀，量處如主文所示之刑，以示懲儆。
三、扣案第一級毒品海洛因1 包係查獲之毒品，且該包裝袋與其
    內毒品業已無法析離，應同視為第一級毒品無訛，從而不問
    屬於犯人與否，均依本條例第18條第1 項前段規定沒收銷燬
    之，至於送驗耗費之海洛因部分，既已滅失不存在，自無宣
    告沒收銷燬之必要，附此敘明。
據上論斷，應依刑事訴訟法第273條之1第1項、第299條第1項前
段，毒品危害防制條例第10條第1 項、第18條第1 項前段，刑法
第11條、第56條、第47條，判決如主文。
本案經檢察官乙○○到庭執行職務。
中　　華　　民　　國　　94　　年　　9 　　月　　29　　日
                  刑事第七庭  法　官   張茹棻
以上正本證明與原本無異。
如不服本判決，應於判決送達後10日內，向本院提出上訴狀。
中　　華　　民　　國　　94　　年　　9 　　月　　29　　日
                              書記官   陳惠玲
毒品危害防制條例第10條
施用第一級毒品者，處 6 月以上 5 年以下有期徒刑。
施用第二級毒品者，處 3 年以下有期徒刑。
